臺灣臺北地方法院交通事件裁定　　　　　　　　　　九十年度交聲字第一四六號
　　受處分人　　甲○○　女
　　即異議人
右列受處分人因違反道路交通管理處罰條例案件，對於台北市交通事件裁決所中華民
國九十年十二月十四日所為之處分（原處分案號：北市裁三字第車裁二二－Ａ三Ｐ六
００八三二號），聲明異議，本院裁定如左：
    主      文
異議駁回。
    理      由
一、按道路交通管理處罰條例所稱之汽車，依該條例第三條第八款規定，包括機器腳
    踏車在內，而在設有禁止停車標誌、標線之處所停車者，處新台幣（下同）六百
    元以上一千二百元以下罰鍰。前項情形，交通勤務警察或依法令執行交通稽查任
    務人員，應責令汽車駕駛人將車移置適當處所；如汽車駕駛人不予移置或不在車
    內時，得由該交通勤務警察或依法令執行交通稽查任務人員為之，或得於舉發其
    違規後，使用民間拖吊車拖離之，並收取移置費。道路交通管理處罰條例第五十
    六條第一項第四款、第二項分別定有明文。而逕行舉發違反道路交通管理事件，
    經汽車所有人依通知單之應到案日期前到案，並告知違規駕駛人姓名、身分證統
    一編號及住址者，處罰機關應即應另行通知違規駕駛人到案依法處理；逾應到案
    日期，處罰機關應依道路交通管理處罰條例第八十五條第三項規定處罰該汽車所
    有人，違反道路交通管理事件統一裁罰基準及處理細則第二十四條亦定有明文，
    易言之，如汽車駕駛人在設有禁止停車標誌、標線之處所停車，為警當場舉發者
    ，處罰機關固應對汽車之駕駛人為處罰，惟若因違規停車而駕駛人不在場，舉發
    機關並非當場對該部汽車駕駛人舉發，而係依違反道路交通管理事件統一裁罰基
    準及處理細則第二十三條第一項第三款規定逕行舉發者，此際舉發機關只能依上
    開處理細則第二十三條第二項規定對汽車所有人為掣單舉發，而如經舉發之汽車
    所有人在舉發通知單上所載之應到案日期前到案，並告知處罰機關該名違規駕駛
    人姓名、身分證統一編號及住址者，處罰機關應即依前開細則第二十四條規定處
    罰該名違規駕駛人，而如汽車所有人未於應到案日期前到案或雖於應到案日期前
    到案，而未告知處罰機關實際之違規駕駛人者，處罰機關仍應依道路交通管理處
    罰條例第八十五條第三項「本條例關於車輛駕駛人之處罰，如應歸責於車輛所有
    人者，處罰車輛所有人。」規定，對車輛所有人加以處罰。
二、本件受處分人即異議人甲○○所有車號ＤＮＵ－三一九號輕機車，於民國九十年
    八月八日下午一時二十六分許，停放在台北市○○○路○段二二五號前之人行道
    上，而為台北市政府警察局交通警察大隊（以下稱台北市交大）員警當場以拍照
    之方式採證，並以受處分人有違反道路交通管理處罰條例第五十六條第一項第四
    款在設有禁止停車標誌、標線之處所停車之行為掣單舉發，並將受處分人所有之
    該部機車實施拖吊，嗣受處分人甲○○及自稱原駕駛人張壽生於舉發通知單上所
    載之應到案日期前向原處分機關聲明異議，惟受處分人甲○○並未告知處罰機關
    該名違規駕駛人身分證統一編號並請原處分機關另行處罰該名駕駛人，而係主張
    其並無舉發之違規事實，經原處分機關請原舉發單位即台北市交大調查結果，仍
    認受處分人有前開違規行為，原處分機關乃依道路交通管理處罰條例第五十六條
    第一項第四款及違反道路交通管理事件統一裁罰標準及處理細則第四十四條第一
    項之規定於九十年十二月十四日裁處異議人罰鍰六百元。
三、受處分人聲明異議意旨略以：其機車停放於黑線區○○○○○路五段二四五號與
    一八一號前之禁止停車標示牌相距約八十公尺，無法同時看到兩個標誌云云，惟
    查：受處分人所有前開機車於前述時間停放在該地點之人行道上之事實，有採證
    相片一張在卷可稽，又該路段即羅斯福路五段二四三號前人行道上設有「人行道
    禁止停車」之標示牌一面，前開機車所停放之路段人行道確屬禁止機車停車之範
    圍等情，亦有台北市停車管理處九十年十月三十一日北市停一字第九０六五一一
    八八００號函、九十一年七月八日北市停四字第０九一三三七七八三００號函檢
    附現場照片五張附卷可查，足證受處分人所有前開機車確於設有禁止停車標誌之
    處所停車，本件事證明確，上揭違規行為堪以認定。
四、綜上所述，受處分人所有之前揭機車確有在設有禁止停車標誌之處所停車之違規
    行為，從而原處分機關依前揭道路交通管理處罰條例第五十六條第一項第四款、
    第八十五條第三項及違反道路交通管理事件統一裁罰基準及處理細則第二十四條
    第一項規定，就前開違規行為裁處該部機車之所有人即受處分人罰鍰六百元，核
    無違誤，本件受處分人之異議為無理由，自應將其異議駁回。
據上論斷，應依道路交通案件處理辦法第十九條，裁定如主文。
中      華      民      國    九十一    年    十二      月    二十六    日
                                      臺灣臺北地方法院交通法庭
                                          法  官    邱光吾
右正本證明與原本無異。
如不服本裁定，應於裁定送達後五日內向本院提出抗告狀。
                                          書記官    張漪蕙
中      華      民      國  九十      年    十二      月    三十      日
